【裁判字號】    99,台上,5813
【裁判日期】    990923
【裁判案由】    違反毒品危害防制條例
【裁判全文】
最高法院刑事判決            九十九年度台上字第五八一三號
上  訴  人  甲○○
選任辯護人  吳文升律師
上列上訴人因違反毒品危害防制條例案件，不服台灣高等法院中
華民國九十九年七月二十三日第二審判決（九十九年度上訴字第
七八０號，起訴案號：台灣板橋地方法院檢察署九十八年度偵字
第一八０九九號），提起上訴，本院判決如下：
    主  文
原判決撤銷，發回台灣高等法院。
    理  由
本件原判決撤銷第一審之科刑判決，改判論處上訴人甲○○販賣
第二級毒品罪刑，固非無見。
惟查原判決認定上訴人於民國九十七年十一月十四日凌晨，在台
北縣樹林市○○路四六二號十四樓其租處，以新台幣三十萬元價
格，販賣第二級毒品甲基安非他命十一包（驗餘合計淨重九一．
一二五四公克）予鍾廷本，係以施用甲基安非他命之鍾廷本之證
述，卷附新竹縣政府警察局通聯調閱及基資申請單暨稿、000000
0000號行動電話通聯調閱查詢單、員警於九十八年一月間起監聽
上訴人之0000000000號行動電話錄音，鍾廷本持有被扣得之十一
包甲基安非他命及卷附衛生署草屯療養院鑑定書為論據。然犯施
用第二級毒品罪，供出毒品來源，因而查獲其他正犯或共犯者，
減輕或免除其刑。毒品危害防制條例第十七條第一項定有明文。
施用毒品者之該項供述，固非絕無證據能力，但為防範其作利己
損人之不實供述，自須擔保該項供述之真實性，始得作為判斷之
依據。故事實審法院必須調查其他證據，以資審認，必至因其他
證據之證明力已可確信該項供述為真實而無合理之懷疑時，始得
據為對他人不利之認定。上開通聯調閱及基資申請單暨稿、0000
000000號行動電話通聯調閱查詢單，並無通聯內容，僅能證明上
訴人與鍾廷本間有電話通聯；上開九十八年一月間起之上訴人行
動電話監聽錄音，係有關上訴人與林進養、陳建呈聯絡販賣甲基
安非他命之對話，僅能證明上訴人有販賣甲基安非他命予林進養
、陳建呈；上開鍾廷本被扣得之甲基安非他命及鑑定書，僅能證
明鍾廷本持有甲基安非他命被查獲事實；均不足證明上訴人有上
開販賣甲基安非他命予鍾廷本行為。是除鍾廷本之證述外，有無
其他證據足以確信鍾廷本該項證述為真實，原審仍有調查審認之
必要。上訴意旨據此指摘原判決不當，非無理由，應認原判決有
撤銷發回之原因。
據上論結，應依刑事訴訟法第三百九十七條、第四百零一條，判
決如主文。
中    華    民    國  九十九  年    九    月  二十三  日
                      最高法院刑事第二庭
                          審判長法官  莊  登  照
                                法官  陳  世  淙
                                法官  徐  昌  錦
                                法官  許  錦  印
                                法官  蘇  振  堂
本件正本證明與原本無異
                                      書  記  官
中    華    民    國  九十九  年    九    月  二十七  日
                                                      Ｅ

司法院資訊處製作；財團法人民間司法改革基金會備份。
